臺灣高雄地方法院刑事判決　　　　　　　　　　　　九十三年度簡上字第五二九號
　　上　訴　人　臺灣高雄地方法院檢察署檢察官
　　上　訴　人
　　即　被　告　 甲○○
右上訴人因被告違反電子遊戲場業管理條例案件，不服本院高雄簡易庭中華民國九十
三年七月二十三日九十三年度簡字第三四二０號第一審判決（聲請簡易判決處刑案號
：九十三年度偵字第一一七五八號及第一一九二０號）；及移
高雄地方法院檢察署九十三年度偵字第一一四五二號、九十三年度偵字第一五五八二
號、九十三年度偵字第一四八二一號），提起上訴，判決如左：
    主  文
原判決撤銷。
甲○○共同連續違反未依電子遊戲場業管理條例規定辦理營利事業登記，不得經營電
子遊戲場業之規定，累犯，處有期徒刑陸月，如易科罰金，以佰元折算壹日。
扣案如附表所示之電子遊戲機拾柒台（含ＩＣ板拾捌塊）、現金新台幣貳萬伍仟貳佰
柒拾元及代幣貳仟零陸拾壹枚均沒收。
    事  實
一、甲○○前於民國（下同）八十六年間因違反肅清煙毒條例等案件，經台灣高等法
    院高雄分院判處應執行有期徒刑四年二月確定，於八十七年八月十九日入監執行
    ，於八十九年四月二十五日縮短刑期假釋出監，並於九十一年八月十四日縮刑期
    滿執行完畢。
二、甲○○明知未依電子遊戲場業管理條例規定辦理營利事業登記者，不得經營電子
    遊戲場業，竟自九十三年三月三十日起至九十三年六月十日止，連續在附表編號
    一至四所示之時間、地點，擺設如附表編號一至四所示之電子遊戲機具，供不特
    定人把玩，而經營電子遊戲場業。嗣經警於如附表編號一至四所示之時間、地點
    查獲，並扣得如附表編號一至四所示之電子遊戲機具共十三台（共含ＩＣ板十五
    塊）及現金新台幣（下同）二萬五千二百七十元。
三、甲○○與附表編號五所示之店員黃文彥（自九十三年二月十九日起開始受僱）、
    葉佳鑫（自九十三年七月一日起開始受僱，二人均經公訴人職權不起訴處分確定
    ），均明知未依電子遊戲場業管理條例規定辦理營利事業登記者，不得經營電子
    遊戲場業，竟共同基於經營電子遊戲場業之犯意聯絡，甲○○並承上開經營電子
    遊戲場業之概括犯意，在附表編號五所示之時間、地點，擺設如附表編號五所示
    之電子遊戲機具，供不特定人把玩，而共同經營電子遊戲場業。嗣經警於如附表
    編號五所示之時間、地點查獲，並扣得如附表編號五所示之電子遊戲機具四台（
    含ＩＣ板三塊）及代幣二千零六十一枚。
四、案經高雄市政府警察局苓雅分局、高雄縣政府警察局鳳山分局移送臺灣高雄地方
    法院檢察署檢察官偵查後聲請簡易判決處刑及臺灣高雄地方法院檢察署檢察官移
    送本院併案審理。
    理  由
一、被告甲○○未經許可擺設電子遊戲機台，而違法經營電子遊戲場業之犯罪事實，
    業據被告於本院審理中坦承不諱，並經證人狄豐玉、潘秋雄及賴信助即在場打玩
    客人於警訊中證述明確，核與證人即被告所僱用之店員李建忠、呂承龍、黃文彥
    及葉家鑫之證述情節相符，另有營業場所臨檢紀錄表、扣押筆錄、扣押物品目錄
    表、營利事業登記證、讓渡契約書及照片十六張等資料在卷可稽，復有附表所示
    被告所有非賭博性之電子遊戲機台共十七台（共含ＩＣ板十八塊）、現金新台幣
    （下同）二萬五千二百七十元及代幣二千零六十一枚扣案可資佐證，足認被告自
    白與事實相符，自可採為認定事實之證據。是事件事證明確，被告違法經營電子
    遊戲場業之犯行堪以認定。
二、核被告所為，係違反電子遊戲場業管理條例第十五條：「未依本條例（即電子遊
    戲場業管理條例）規定辦理營利事業登記者，不得經營電子遊戲場業」之規定，
    應依同條例第二十二條論處。被告與附表編號五所示之店員等人就前開違反電子
    遊戲場業管理條例之犯行，有犯意聯絡及行為分擔，均應論以共同正犯。被告先
    後多次為如附表所示之違法經營電子遊戲場業之犯行，時間緊接，觸犯構成要件
    相同之罪，顯係基於概括犯意為之，為連續犯，依刑法第五十六條規定，應論以
    一罪，並加重其刑。至被告所為如附表編號一、四、五所示之違法經營電子遊戲
    場業之犯行，聲請意旨雖未論及，然與經聲請簡易判決處刑之如附表編號二及三
    所示之違法經營電子遊戲場業之犯行分別有連續犯之裁判上一罪關係，業如前述
    ，該漏未論及之部分應為聲請效力所及，本院自應併予審判，併此敘明。又被告
    於八十六年間因違反肅清煙毒條例等案件，經台灣高等法院高雄分院判處應執行
    有期徒刑四年二月確定，於八十七年八月十九日入監執行，於八十九年四月二十
    五日縮短刑期假釋出監，並於九十一年八月十四日縮刑期滿執行完畢等情，有臺
    灣高等法院被告全國前案紀錄表一紙在卷可稽，其於前案有期徒刑執行完畢後五
    年內，再犯本件有期徒刑以上之罪，為累犯，應依刑法第四十七條之規定加重其
    刑，並依法遞加之。
三、原審認本案事證明確，予以論罪科刑，固非無見，惟查：(1)檢察官移送本院併案
    審理部分（即如附表編號一、四、五所示之部分），與本案聲請簡易判決處刑部
    分有連續犯之裁判上一罪關係，業如前述，原審未及審究，容有未合。(2)被告所
    為應成立累犯，原審判決亦未論及，於法自有不合。職是，原審判決既有檢察官
    上訴所指未及審究之處，又被告上訴意旨認原審量刑過重，雖無理由，惟仍應由
    本院將原判決撤銷，另為適當之判決。審酌被告正值壯年，本應依循正軌賺取金
    錢，竟不思此圖，反因一時貪慾，未依法辦理電子遊戲機之營利事業登記，即經
    營電子遊戲場業，且先後擺設如附表所示之電子遊戲機數量甚多，其規避行政管
    理，顯然已相當程度影響社會秩序，復屢屢於犯行遭警查獲後，猶不思悔改，竟
    再度觸法，惡行顯屬非輕，當應受有相當程度之刑事非難；惟另考量被告於犯後
    即能坦承犯行，且其母親吳春華及其二位哥哥蔡英俊、蔡清安均為殘障人士（有
    身心殘障手冊及戶籍謄本可稽），皆需被告扶養等一切情狀，酌情量處如主文所
    示之刑，並諭知易科罰金之折算標準，以資懲儆。
四、至扣案如附表所示之電子遊戲機十七台（共含ＩＣ板十八塊）、機具內之代幣二
    千零六十一枚，均為被告所有，且係供犯罪所用之物；而扣案之機具內現金二萬
    五千二百七十元，則亦係被告所有，且係因前揭犯罪所得之物，此皆據被告供明
    在卷，爰分別依刑法第三十八條第一項第二款、第三款規定，均併予宣告沒收之
    。
據上論斷，應依刑事訴訟法第四百五十五條之一第一項、第三項、第三百六十九條第
一項前段、第三百六十四條、第二百九十九條第一項前段，電子遊戲場業管理條例第
二十二條，刑法第十一條前段、第二十八條、第五十六條、第四十七條、第四十一條
第一項前段、第三十八條第一項第二款、第三款，罰金罰鍰提高標準條例第二條，判
決如主文。
本案經檢察官乙○○到庭執行職務。
中      華      民      國    九十三    年      九      月    二十七    日
                                    臺灣高雄地方法院刑事第九庭
                                        審判長法  官    孫啟強
                            法  官    楊宗翰
                                              法  官    張茹棻
右正本證明與原本無異。
不得上訴。
                                              書記官    李忠霖
中      華      民      國    九十三    年      九      月    二十七    日
附表
┌───┬─────┬──────┬───────────┬──────┐
│編號  │犯罪時間  │犯罪地點    │扣案之電子遊戲機、現金│備註        │
│      │及查獲情形│            │代幣及證據            │            │
│      │          │            │                      │            │
├───┼─────┼──────┼───────────┼──────┤
│一    │營業時間自│高雄市新興區│「劍龍」、「東方之珠」│台灣高雄地方│
│      │九十三年三│七賢一路三九│各一台（每台機具均含Ｉ│法院檢察署檢│
│      │月三十日起│二號「茶盧小│Ｃ版一塊）及一千四百二│察官以九十三│
│      │至同年五月│吃店」      │十元。                │年度偵字第一│
│      │十二日止，│            │          │二四五二號移│
│      │嗣於九十三│            │                      │送併案審理  │
│      │年五月十二│            │證據：                │            │
│      │日十四時十│            │高雄市政府警察局新興分│            │
│      │五分許被查│            │局擴大臨檢勤務臨檢現場│            │
│      │獲。      │            │檢查紀錄表、扣押筆錄、│            │
│      │          │            │扣押物品目錄表、營利事│            │
│      │查獲店員：│            │業登記證、照片四張、陳│            │
│      │陳婉蓉。  │            │婉蓉警訊筆錄。        │            │
│      │          │            │                      │            │
│      │          │            │                      │            │
│      │          │            │                      │            │
├───┼─────┼──────┼───────────┼──────┤
│二    │營業時間自│高雄市新興區│「劍龍」一台（含ＩＣ板│台灣高雄地方│
││九十三年四│福德一路三三│一塊）及七千九百二十元│法院檢察署檢│
│      │月十日起至│三號「景弘超│。                    │察官以九十三│
│      │同年六月八│商」        │                      │年度偵字第一│
│      │日止，嗣於│            │證據：                │一七五八號聲│
│      │九十三年六│            │營業場所檢查紀錄、搜索│請簡易判決處│
│      │月八日十七│            │扣押筆錄、扣押物品目錄│刑。        │
│      │時十五分許│            │表、照片四張、讓渡契約│            │
│      │被查獲。  │            │書、營利事業登記證、李│            │
│      │          │            │建忠警訊、偵訊筆錄。  │            │
│      │查獲店員  │            │                      │            │
│      │：李建忠。│            │                      │            │
│      │          │            │                      │            │
│      │          │            │                      │            │
│      │          │            │              │            │
├───┼─────┼──────┼───────────┼──────┤
│三    │營業時間自│高雄縣鳳山市│「劍龍」「麻將大亨」各│台灣高雄地方│
│      │九十三年五│鳳甲路四一六│二台、「夢幻精靈禮品」│法院檢察署檢│
│      │月一日至同│號「萊爾富超│一台（每台機具均含ＩＣ│察官以九十三│
│      │年月二十九│商」        │板一塊）及一萬零八十元│年度偵字第一│
│      │日止，嗣於│            │。                    │一九二０號聲│
│      │九十三年五│            │                      │請簡易判決處│
│      │月二十九日│            │                      │刑。        │
│      │二十三時五│            │證據：                │            │
│      │十分許被查│            │檢查紀錄表、扣押筆錄、│            │
│      │獲。      │            │扣押物品目錄表、營利事│            │
│      │查獲店員：│            │業登記證、讓渡契約書、│            │
│      │呂承龍。  │            │照片四張、呂承龍、狄豐│            │
│    │查獲客人：│            │玉警訊筆錄。          │            │
│      │狄豐玉    │            │                      │            │
│      │          │            │                      │            │
│      │          │            │                      │            │
├───┼─────┼──────┼───────────┼──────┤
│四    │營業時間自│高雄縣鳳山市│「賽馬」一台（含ＩＣ板│台灣高雄地方│
│      │九十三年五│鳳甲路四一六│三塊、「滿貫大亨」、「│法院檢察署檢│
│      │月三十日起│號「萊爾富超│神秘魔法石」各一台、「│察官以九十三│
│      │至同年六月│商」        │劍龍」二台（每台均含Ｉ│年度偵字第一│
│      │十日止，嗣│            │Ｃ板一塊）及五千八百五│五五八二號移│
│      │於九十三年│            │十元。                │送併案審理。│
│      │六月十日十│            │                      │            │
│      │八時四十五│            │證據：                │            │
│      │分許被查獲│            │臨檢紀錄表、扣押筆錄、│            │
│      │。        │            │扣押物品目錄表、營利事│            │
│      │          │            │業登記證、讓渡契約書、│            │
│      │查獲客人：│            │照片二張、狄豐玉、潘秋│            │
│      │狄豐玉、潘│            │雄警訊證詞。          │            │
│      │秋雄。    │            │                      │            │
│      │          │            │                      │            │
│      │          │            │                      │            │
├───┼─────┼──────┼───────────┼──────┤
│五    │營業時間自│高雄市左營區│「賽馬」、「劍龍」各二│台灣高雄地方│
│      │九十三年六│華夏路三二八│台（共含ＩＣ板三塊，其│法院檢察署檢│
│      │月十八日至│之一號「慧星│中「賽馬」共用一塊）及│察官以九十三│
│      │同年七月三│撞球館」    │代幣二千零六十一枚。  │年度偵字第一│
│      │日止，嗣於│            │                      │四八二一號併│
│      │九十三年七│            │證據：                │案審理      │
│      │月三日一時│            │營業場所檢查紀錄表、照│            │
│      │四十分許被│            │片六張、扣押筆錄、營利│            │
│      │查獲。    │            │事業登記證、扣押物品目│            │
│      │查獲店員：│            │錄表、轉讓契約書、黃文│            │
│      │黃文彥、葉│            │彥、葉家鑫、林偉民、賴│            │
│      │家鑫。    │            │信助警訊筆錄。        │            │
│      │查獲客人：│            │                      │            │
│      │賴信助。  │            │                      │            │
│      │          │            │                      │            │
│      │          │            │                      │            │
└───┴─────┴──────┴───────────┴──────┘
附錄本案論罪科刑法條：
電子遊戲場業管理條例第十五條：
未依本條例規定辦理營利事業登記者，不得經營電子遊戲場業。
電子遊戲場業管理條例第二十二條：
違反第十五條規定者，處行為人一年以下有期徒刑、拘役或科或併科新台幣五十萬元
以上二百五十萬元以下罰金。
